【裁判字號】    97,訴,2123
【裁判日期】    970820
【裁判案由】    毒品危害防制條例
【裁判全文】
臺灣板橋地方法院刑事判決              97年度訴字第2123號
公  訴  人  臺灣板橋地方法院檢察署檢察官
被      告  甲○○
上列被告因違反毒品危害防制條例案件，經檢察官提起公訴（97
年度毒偵字第3422號），被告於本院準備程序中就被訴之事實為
有罪之陳述，經本院合議庭裁定由受命法官獨任進行簡式審判程
序審理，判決如下：
    主  文
甲○○施用第一級毒品，累犯，處有期徒刑壹年。
扣案海洛因壹包（驗餘淨重零點零柒零零公克）沒收銷燬之；上
開海洛因之外包裝袋壹個及注射針筒壹枝均沒收之。
    事實及理由
壹、程序方面
一、刑事訴訟法第二百七十三條之一第一項規定除被告所犯為死
    刑、無期徒刑、最輕本刑為三年以上有期徒刑之罪或高等法
    院管轄第一審案件者外，於審判期日前之程序進行中，被告
    先就被訴事實為有罪之陳述時，審判長得告知被告簡式審判
    程序之旨，並聽取當事人、代理人、辯護人及輔佐人之意見
    後，裁定進行簡式審判程序。
二、查本案被告甲○○被訴違反毒品危害防制條例案件，非前開
    不得進行簡式審判程序之案件，經被告於本院審理時就被訴
    之事實為有罪之陳述，且經本院告知被告簡式審判程序之旨
    ，聽取被告及檢察官之意見後，爰依刑事訴訟法第二百七十
    三條之一第一項規定裁定改依簡式審判程序審判之，先予敘
    明。
貳、實體方面
一、本件犯罪事實：
  (一)甲○○前於民國八十八年間因施用毒品案件，經本院以八十
    八年度毒聲字第一一二０號裁定令入勒戒處所觀察、勒戒後
    ，認無繼續施用毒品之傾向，於八十八年三月十五日經臺灣
    板橋地方法院檢察署檢察官以八十八年度偵字第四六一七號
    為不起訴處分確定；復因施用毒品案件，經本院以八十九年
    度毒聲字第九一四號裁定令入勒戒處所觀察、勒戒後，認有
    繼續施用毒品之傾向，再經本院以八十九年度毒聲字第一五
    三三號裁定令入戒治處所施以強制戒治，於九十年三月一日
    強制戒治期滿執行完畢釋放出所，並經臺灣板橋地方法院檢
    察署檢察官以八十九年度毒偵字第一四四九號聲請簡易判決
    處刑，經本院以八十九年度重簡字第六二０號判決判處有期
    徒刑七月，緩刑二年確定，嗣緩刑期滿未經撤銷，其刑之宣
    告失其效力；再因施用毒品案件，經本院以九十三年度訴字
    第二八二號判決判處有期徒刑八月確定，於九十四年四月十
    日縮短刑期執行完畢；復因施用毒品案件，經本院以九十五
    年度訴字第一五六七號判決判處有期徒刑十月確定；又因施
    用毒品案件，經本院以九十五年度訴字第三二二三號判決判
    處有期徒刑十月確定，上開二罪經本院以九十六年度聲字第
    九七七號裁定應執行有期徒刑一年七月，嗣經本院以九十六
    年度聲減字第二０一一號裁定各減為有期徒刑五月，應執行
    有期徒刑九月十五日確定，於九十六年七月二十五日執行完
    畢（構成累犯）。
  (二)詎甲○○猶未悛悔警惕，明知海洛因係毒品危害防制條例所
    列之第一級毒品，不得施用及持有，仍於強制戒治執行完畢
    釋放後五年內，基於施用第一級毒品海洛因之犯意，於九十
    七年三月三十一日晚間九時許，在臺北縣蘆洲市○○街八十
    一號住處，以針筒注射之方式施用海洛因一次，嗣於同年四
    月一日下午一時五十分許，在上址住處為警查獲，並扣得甲
    ○○所有供己施用之海洛因一小包（淨重零點零七二零公克
    、驗餘淨重零點零七零零公克）及施用海洛因所用之注射針
    筒一枝。
  (三)案經臺北縣政府警察局蘆洲分局報告臺灣板橋地方法院檢察
    署檢察官偵查起訴。
二、本件證據：
  (一)被告甲○○於本院準備程序及審理時之自白。
  (二)臺北縣政府警察局蘆洲分局查獲毒品危害防制條例案涉嫌人
    尿液檢體編號對照表影本、臺灣檢驗科技股份有限公司九十
    七年四月十八日濫用藥物檢驗報告影本、交通部民用航空局
    航空醫務中心九十七年四月十五日航藥鑑字第０九七二０四
    三號毒品鑑定書影本及臺灣高等法院被告前案紀錄表各一份
    。
  (三)扣案海洛因一小包（淨重零點零七二零公克、驗餘淨重零點
    零七零零公克）及注射針筒一枝。
三、論罪科刑之法律適用：
  (一)核被告甲○○所為，係犯毒品危害防制條例第十條第一項之
    施用第一級毒品罪。其施用第一級毒品前後持有第一級毒品
    之低度行為經施用之高度行為所吸收，不另論罪。又被告有
    如事實欄所載犯罪科刑及刑之執行情形，有臺灣高等法院被
    告前案紀錄表在卷可稽，其於有期徒刑執行完畢後五年內，
    故意再犯本案有期徒刑以上之罪，為累犯，應依法加重其刑
    。爰審酌被告有如事實欄所示施用毒品而經觀察、勒戒、強
    制戒治及執行刑罰之紀錄，詎其猶未悛悔警惕，再犯本案施
    用第一級毒品之罪，顯未因前所受之觀察、勒戒、強制戒治
    及刑罰執行而決心改過，矯正其行；且被告施用毒品不但足
    以導致精神障礙、性格異常，甚至造成生命危險，戕害個人
    身心健康，對社會治安可能之危害程度非輕，並斟酌其施用
    第一級毒品之次數及犯罪後坦承犯行，態度良好等一切情狀
    ，量處如主文所示之刑，以示儆懲。
  (二)末查，扣案海洛因一小包（淨重零點零七二零公克、驗餘淨
    重零點零七零零公克），為查獲之毒品，有上開毒品鑑定書
    在卷可稽，不問屬於犯人與否，應依毒品危害防制條例第十
    八條第一項前段規定沒收銷燬之；又上開海洛因之外包裝袋
    一個及注射針筒一枝，為被告所有供上開施用毒品犯罪所用
    之物，業據被告供明在卷，應依刑法第三十八條第一項第二
    款規定宣告沒收之。
四、應適用之法條：應依刑事訴訟法第二百七十三條之一第一項
    、第二百九十九條第一項前段、第三百十條之二、第四百五
    十四條第二項，毒品危害防制條例第十條第一項、第十八條
    第一項前段，刑法第十一條前段、第四十七條第一項、第三
    十八條第一項第二款，判決如主文。
五、如不服本判決，得自收受送達之日起十日內敘明上訴理由向
    本院提出上訴狀。
本案經檢察官林珮菁到庭執行職務。
中    華    民    國    97    年    8     月    20    日
                  刑事第九庭    法  官  張筱琪
上列正本證明與原本無異。
如不服本判決，應於送達後十日內敘明上訴理由，向本院提出上
訴狀
                                書記官  林怡君
中    華    民    國    97    年    8     月    20    日
附錄本案論罪科刑法條全文：
毒品危害防制條例第十條
施用第一級毒品者，處六月以上五年以下有期徒刑。
施用第二級毒品者，處三年以下有期徒刑。


司法院資訊處製作；財團法人民間司法改革基金會備份。
